【裁判字號】    98,審訴,1971
【裁判日期】    980527
【裁判案由】    毒品危害防制條例
【裁判全文】
臺灣高雄地方法院刑事判決            98年度審訴字第1971號
公  訴  人  臺灣高雄地方法院檢察署檢察官
被      告  甲○○
                    （另案於台灣高雄監獄執行中）
上列被告因違反毒品危害防制條例案件，經檢察官提起公訴（98
年度毒偵字第1984號），嗣因被告就被訴事實為有罪陳述，經本
院告知簡式審判程序意旨並聽取公訴人及被告之意見後，本院合
議庭裁定由受命法官獨任依簡式審判程序審理，判決如下：
    主  文
甲○○施用第一級毒品，累犯，處有期徒刑壹年。
    事  實
一、甲○○前因施用毒品案件，經本院88年度毒聲字第6120號裁
    定送觀察、勒戒後，認有繼續施用毒品傾向，遂以88年度毒
    聲字第6808號裁定令入戒治處所施以強制戒治，再以89年度
    毒聲字第1169號裁定停止戒治，於民國89年9 月3 日因停止
    戒治期滿未經撤銷而視為執行完畢，另由台灣高雄地方法院
    檢察署檢察官以89年度戒毒偵字第963 號為不起訴處分。又
    於93年間涉犯施用毒品、竊盜等案件，各經本院93年度訴字
    第3027號判決判處有期徒刑10月及93年度簡字第4808號判決
    判處有期徒刑4 月確定，復經裁定應執行有期徒刑1 年2 月
    ；其後於94年間再因施用毒品案件，經本院94年度訴字第19
    98號判決判處有期徒刑1 年10月確定，嗣經裁定減為有期徒
    刑11月，再接續上述有期徒刑1 年2 月而為執行，於96年7
    月16日執行完畢出監。詎其猶不知悛悔，竟基於施用第一級
    毒品海洛因之犯意，於98年2 月22日8 時許，在其是時位於
    高雄市鼓山區○○○路214 之3 號住處，以將海洛因摻水後
    再以針筒注射之方式，非法施用第一級毒品海洛因1 次。嗣
    於同年月23日17時許，在高雄市○○區○○路、重忠路口因
    另犯竊盜罪遭警查獲，並徵得其同意後採尿送驗，進而查悉
    上情。
二、案經高雄市政府警察局左營分局報請台灣高雄地方法院檢察
    署檢察官偵查起訴。
    理  由
一、本件被告甲○○係違反毒品危害防制條例第10條第1 項施用
    第一級毒品罪，其法定刑為死刑、無期徒刑、最輕本刑為3
    年以上有期徒刑以外之罪，於準備程序進行中被告就被訴事
    實為有罪陳述，由受命法官告知簡式審判程序要旨並聽取其
    與公訴人之意見，經被告同意適用簡式審判程序後，本院亦
    認無不得或不宜改依簡式審判程序進行之處，爰依刑事訴訟
    法第273 條之1 第1 項、第284 條之1 規定，本院合議庭裁
    定由受命法官獨任進行簡式審判程序，合先敘明。
二、上揭事實，業有尿液代碼與姓名對照登記表暨高雄市立凱旋
    醫院98年3 月9 日濫用藥物尿液檢驗報告各1 件在卷可稽，
    復據被告迭於警詢及本院審理中均坦認上情不諱，足徵其自
    白核與事實相符，堪予採信。另查，被告前因施用毒品案件
    ，經裁定送觀察、勒戒後，認有繼續施用毒品傾向，遂以裁
    定令入戒治處所施以強制戒治，再以裁定停止戒治，於89年
    9 月3 日因停止戒治期滿未經撤銷而視為執行完畢，另由台
    灣高雄地方法院檢察署檢察官以89年度戒毒偵字第963 號為
    不起訴處分在案；又於93、94年間同因施用毒品，先後由本
    院以93年度訴字第3027號判決判處有期徒刑10月及94年度訴
    字第1998號判決判處有期徒刑1 年10月確定等情，有台灣高
    等法院被告前案紀錄表1 份附卷可參，足認被告確於前開強
    制戒治執行完畢釋放後，5 年內更犯毒品危害防制條例第10
    條之罪。職是，本件事證明確，被告前揭犯行洵堪認定，應
    依法論科。
三、查海洛因係毒品危害防制條例第2 條第2 項第1 款所定第一
    級毒品，依法不得持有、施用及販賣。核被告甲○○所為，
    均係違反毒品危害防制條例第10條第1 項施用第一級毒品罪
    。其施用第一級毒品海洛因前持有海洛因之低度行為，應為
    施用之高度行為所吸收，不另論罪。再者，被告前因施用毒
    品、竊盜等案件，各經本院判決有罪確定，於96年7 月16日
    執行完畢出監一節，有前開台灣高等法院被告前案紀錄表附
    卷足憑，是其前受有期徒刑執行完畢後，5 年內故意再犯有
    期徒刑以上之本罪，應論以累犯並依法加重其刑。爰審酌被
    告前因施用毒品案件，屢經施以觀察勒戒、強制戒治及法院
    科刑判決後，竟再為本件施用毒品犯行，足見其惡習已深，
    且戒絕毒癮之意志不堅，未能體悟施用毒品對自己、家人造
    成之傷害及社會之負擔，自屬可議；惟念其犯後態度良好，
    並能坦承犯行及施用毒品本質上係屬戕害自身健康之行為，
    尚未直接危害他人，反社會性程度應屬較低等一切情狀，量
    處如主文所示之刑，以資懲儆。
據上論斷，應依刑事訴訟法第273 條之1 第1 項、第299 條第1
項前段，毒品危害防制條例第10條第1 項，刑法第11條前段、第
47條第1 項，判決如主文。
中    華    民    國    98    年    5     月    27    日
                  刑事第十庭  法  官    陳明呈
以上正本證明與原本無異。
如不服本判決應於收受送達後10日內向本院提出上訴書狀，並應
敘述具體理由；如未敘述上訴理由者，應於上訴期間屆滿後20日
內向本院補提理由書（均須按他造當事人之人數附繕本）「切勿
逕送上級法院」。
中    華    民    國    98    年    5     月    27    日
                              書記官    張琇晴
附錄本判決論罪科刑之法條：
毒品危害防制條例第10條
施用第一級毒品者，處6 月以上5 年以下有期徒刑。
施用第二級毒品者，處3 年以下有期徒刑。


司法院資訊處製作；財團法人民間司法改革基金會備份。
